臺灣屏東地方法院交通事件裁定　　　　　　　　　　　九十一年度交聲字第一一號
　　異　議　人　甲○○
右列受處分人因違反道路交通管理處罰條例案件，對於交通部公路局高雄區監理所屏
東監理站九十一年一月七日所為之處分（原處分：屏監稽違車字第八二ＶＧ0000
000號），聲明異議，本院裁定如左：
    主  文
異議駁回。
    理  由
一、按汽車駕駛人在顯有妨礙他車通行處所停車者，處新台幣六百元以上一千二佰元
    以下罰鍰，道路交通管理處罰條例第五十六條第一項第五款定有明文。次按本條
    例關於車輛駕駛人之處罰，如應歸責於車輛所有人者，處罰車輛所有人，上開條
    例第八十五條第三項亦定有明文。
二、本件異議意旨略以：異議人甲○○為車號Ｄ四─四一五九號自小客車之所有人，
    該車於民國九十年九月二十三日下午五時許，係由其夫李正成駕駛，本件舉發違
    反道路交通管理事件通知單上既註明「依據採證照片逕行舉發」，惟該照片只看
    到車身、車牌號碼，無法看到任何違規事證，並未顯示該處有禁止停車標示，逕
    以照片舉發，應該要把紅線照出來，為此聲明異議云云。
三、經查：
（一）異議人甲○○於九十年九月二十三日將其所有之上開汽車借予其夫李正成駕駛
      ，而該日下午五時許上開汽車係由李正成行駛至潮州地區一節，業據李正成於
      本院審理時自承在卷。本件李正成駕駛該車於上開時地違規停車之事實，已據
      證人即舉發警員梁鐘陽於本院結證：因為當時天色已暗，怕照不到車號，所以
      近照才沒有照到紅線，但是車子也有壓在斑馬線上，從照片可以看到白色的斑
      馬線等語綦詳，此外，復有違規地點現場圖一紙、現場照片數幀附卷可稽。經
      本院勘驗舉發照片並對照上開現場圖、現場照片綜合研判，上開車輛確係停放
      於紅線區及斑馬線上，且由舉發照片清楚可見白色斑馬線二條，顯見李正成確
      係將車停放在顯有妨礙他車通行之處所，是其辯稱照片未將紅線照出，無法看
      到任何違規事證云云，即為事後避重就輕、卸責之詞，不足採信。
（二）舉發單位舉發本件違規停車時，汽車駕駛人並不在車內，無法得知係由何人駕
      駛該車，是舉發單位查詢採證照片所拍攝之車牌號碼，對異議人逕行舉發，即
      屬妥適。本件異議人甲○○將該車借予李正成駕駛，李正成有上開違規停車之
      事實無訛，從而異議人即有交通管理上之可歸責事由，揆諸前開說明，自應依
      道路交通管理處罰條例受罰。裁決機關爰引上開規定科以新台幣九百元之罰鍰
      ，並無不當，異議人聲明異議為無理由，應予駁回。
四、據上論斷，應依道路交通案件處理辦法第十九條，裁定如主文。
中      華      民      國      九十一      年    二    月    二十七    日
                                  臺灣屏東地方法院交通法庭
                                          法  官  翁世容
右正本證明與原本無異。
如不服本裁定應於收受送達後五日內向本院提出抗告書狀敘述抗告之理由抗告於台灣
高等法院高雄分院。
                                          書記官  王秋淑
中      華      民      國      九十一      年    三    月      一      日
